

# JOSÉ A. MÉNDEZ

DESARROLLADOR WEB / MOBILE

#### **EXPERIENCIA**

#### LITEBOX | Frontend Developer

OCT 2021 - ENE 2023

- Colaboré como frontend developer en el desarrollo del sistema administrativo de marinas para un cliente de Estados Unidos.
- Reduje en un 15% los bugs encontrados en el frontend. Esto generó un incremento de un 20% en el rendimiento de la aplicación.
- Trabajé en el desarrollo de los nuevos layouts, formularios, consumo de API, manipulación de datos en el cliente, así como en la refactorización de varios componentes, todo esto adaptado a los requerimientos solicitados por el cliente.

Tecnologías: React | TypeScript | GIT | Styled Component

#### DIGIFIANZ | Desarrollador Web

ENE 2018 - SEP 2021

- Estuve a cargo del desarrollo y despliegue de al menos 20 proyectos para reconocidas empresas.
- Colaboré con Diseñadores y Project Managers para definir nuevas ideas y proponer soluciones eficientes como por ejemplo: Implementación de Carruseles, efectos visuales, organización de secciones, animaciones, entre otros.
- Mejoré en un 70% la usabilidad, accesibilidad y rendimiento de los sitios web a mi cargo mediante el uso de Lighthouse, técnicas de SEO y Pingdom.
- Trabajé en la elaboración de layouts, formularios y módulos para los sitios web.

Tecnologías: HTML | CSS | JavaScript | jQuery | HubSpot | WordPress

### **PERFIL**

Soy un desarrollador con experiencia en tecnologías web y mobile especializado en brindar soluciones ágiles.

Poseo una gran motivación para seguir perfeccionando habilidades y crecer profesionalmente, por tal motivo siempre tengo interés por aprender, probar y aplicar nuevas herramientas o soluciones. Si deseas saber más de mi, te invito a que visites mi portafolio personal.

#### CONTACTO



+54 911 55646402



jalejandro.mendezs@gmail.com



alodor.vercel.app



in/alejo-mndz/



CABA - Buenos Aires

#### HABILIDADES

**LENGUAJES:** JavaScript | Python | TypeScript |

HTML | CSS

FRAMEWORKS: React | React Native | Node | Express | Next | Bootstrap | Material UI BASE DE DATOS: MySQL | PostgreSQL **HERRAMIENTAS:** GIT | Styled Components |

Redux | Jest | Testing Library

#### IDIOMAS

Español Nativo | Inglés Al

**PASATIEMPOS** 

## EDUCACIÓN

Language Market

ENE 2022 - ENE 2023

Estudiante de Inglés

Platzi

FEB - DIC 2017

Arquitecto Front-End

Universidad José Antonio Anzoátegui

**ABR 2014** 

Ingeniería en Informática

Ciclismo | Hacer Ejercicio | Cocinar